【裁判字號】    95,訴,1223
【裁判日期】    950908
【裁判案由】    搶奪
【裁判全文】
臺灣臺北地方法院刑事判決              95年度訴字第1223號
公  訴  人  臺灣臺北地方法院檢察署檢察官
被      告  乙○○
            丙○○原名簡幼一.
上列被告等因搶奪案件，經檢察官提起公訴（95年度偵字第8756
、13115號），嗣因被告等就被訴事實為有罪之陳述，經本院告
知簡式審判程序意旨，並聽取公訴人及被告等之意見後，本院合
議庭裁定由受命法官獨任依簡式審判程序審理，判決如下：
    主  文
乙○○共同意圖為自己不法之所有，而搶奪他人之動產，累犯，
處有期徒刑壹年。
丙○○共同意圖為自己不法之所有，而搶奪他人之動產，累犯，
處有期徒刑壹年貳月。
    事  實
一、乙○○前因搶奪案件，經台灣板橋地方法院於民國91年7月
    24日以91年度訴字第1128號判處有期徒刑6月，並於同年8月
    19日確定，甫於94年10月2日縮刑期滿執行完畢；丙○○（
    原名簡幼一）前因搶奪案件，經本院於91年11月7日以91年
    度訴字第591號判處有期徒刑9月，並於同年12月24日確定，
    復因毒品案件，經本院於91年10月15日以91年度訴字第793
    號判處有期徒刑7月，並經台灣高等法院於91年12月24日以
    91 年度上訴字第3264號駁回上訴，於92年1月30日確定，上
    開案件經台灣高等法院於92年10月22日以92年度聲字第1064
    號定其應執行有期徒刑為1年2月確定，甫於93年11月28日縮
    刑期滿執行完畢。詎乙○○、丙○○猶不知悔改，復因積欠
    債務，經濟拮据，竟共同基於意圖為自己不法所有之犯意聯
    絡，於95年2月3日17時10分許，由丙○○騎乘機車搭載乙○○，前往位於台北市○○區○○街74號甲○○經營之「美冠
    銀樓」，由丙○○在銀樓外保持機車發動狀態把風並準備接
    應，乙○○則進入銀樓佯裝購買金飾，並偽以0000000000號
    行動電話聯絡丙○○前來付款，甲○○乃不疑有他，取出價
    值約新台幣2萬8000元之黃金手鍊2條置放於櫃檯供乙○○挑
    選，乙○○即趁甲○○不注意而未防備之際，徒手搶奪該2
    條黃金項鍊得手，旋往銀樓外奔跑，搭乘在外等候之丙○○
    所騎乘之機車逃逸，嗣經甲○○報警前往現場採集指紋送驗
    比對而循線查獲。
二、案經台北市政府警察局萬華分局報告台灣台北地方法院檢察
    署檢察官偵查起訴。
    理  由
壹、程序方面：
    按本件被告乙○○、丙○○所犯係死刑、無期徒刑、最輕本
    刑為3年以上有期徒刑以外之罪，其等於準備程序就前揭被
    訴事實為有罪之陳述，經受命法官告知簡式審判程序之旨，
    並聽取其與公訴人之意見後，本院認無不得或不宜改依簡式
    審判程序進行之處，爰依刑事訴訟法第273條之1第1項、第
    284條之1，裁定本件由受命法官獨任進行簡式審判程序，合
    先敘明。
貳、實體方面：
一、訊據被告乙○○、丙○○對於上揭事實均坦承不諱，核與被
    害人甲○○於警詢、偵查中所指證之情節相符（見偵查卷第
    8至12、75、76頁），並有內政部警政署刑事警察局95年3月
    7日刑紋字第0950028390號鑑驗書、亞太行動寬頻95年5月15
    日回覆資料暨通聯紀錄各乙份及監視錄影翻拍照片46幀附卷
    可稽（見偵查卷第17至19、37、38、42至61、87至264頁）
    ，足認其等前開出於任意性之自白與事實相符，應堪採信。
    從而，本件事證明確，被告乙○○、丙○○之犯行堪以認定
    。
二、論罪科刑部分：
  （一）查被告乙○○、丙○○行為後，94年2月2日修正公布之
        刑法業於95年7月1日施行，其中刑法第28條關於共同正
        犯之規定及第47條、第49條關於累犯之規定均已修正，
        而同於95年7月1日施行之刑法第2條規定，係關於新舊
        法比較適用之準據法，其本身無關行為可罰性要件之變
        更，故於95年7月1日前揭法律修正施行後，如有涉及比
        較新舊法之問題，即應逕依修正後刑法第2條第1項規定
        ，為「從舊從輕」之比較（參見最高法院95年度第8次
        刑事庭會議決議意旨）。茲分述如下：
      1.修正後刑法第28條關於成立共同正犯之標準，將原來共
        同正犯之共同「實施」犯罪，改為共同「實行」犯罪，
        剔除完全未參與犯罪相關行為之「實行」的「陰謀共同
        正犯」及「預備共同正犯」，是修正後之共同正犯之可
        罰性要件之範圍業已限縮。
      2.修正後刑法第47條、第49條關於累犯之規定，係以故意
        再犯有期徒刑以上之罪者為限，並增訂強制工作免其執
        行或執行完畢後，5年內故意再犯有期徒刑以上之罪者
        ，以累犯論之規定，且刪除「依軍法」受裁判者，不適
        用累犯之規定，以求司法與軍法一致，是以修正後之累
        犯範圍互有減縮及擴張。
      3.準此而論，經綜合罪刑全部結果，整體為新舊法「從舊
        從輕」比較之結果，修正前刑法對被告乙○○、丙○○
        並無較為不利，自應整體依刑法第2條第1項前段規定，
        適用行為時之修正前刑法，合先敘明。
  （二）核被告乙○○、丙○○所為，均係犯刑法第325條第1項
        之搶奪罪。其等具有犯意聯絡及行為分擔，皆為共同正
        犯。查被告乙○○前因搶奪案件，經台灣板橋地方法院
        於91年7月24日以91年度訴字第1128號判處有期徒刑6月
        ，並於同年8月19日確定，甫於94年10月2日縮刑期滿執
        行完畢，又被告丙○○前因搶奪案件，經本院於91年11
        月7日以91年度訴字第591號判處有期徒刑9月，並於同
        年12月24日確定，復因毒品案件，經本院於91年10月15
        日以91年度訴字第793號判處有期徒刑7月，並經台灣高
        等法院於91年12月24日以91年度上訴字第3264號駁回上
        訴，於92年1月30日確定，上開案件經台灣高等法院於
        92年10月22日以92年度聲字第1064號定其應執行有期徒
        刑為1年2月確定，甫於93年11月28日縮刑期滿執行完畢
        等情，有台灣高等法院被告前案紀錄表2份在卷可按，
        其等前受有期徒刑之執行完畢，於5年內再犯本件有期
        徒刑以上之罪，為累犯，均應依修正前刑法第47條之規
        定，加重其刑。另刑法第62條所規定之自首，係以對於
        未發覺之罪，向有偵查權之機關或公務員自承犯罪，進
        而接受裁判為要件，倘犯罪已先被有偵查權之機關或公
        務員發覺，行為人事後方自動供認其犯行，即與上開自
        首之要件不符，自不得適用自首之規定減輕其刑，是本
        件被告乙○○雖於95年3月29日主動向台北市政府警察
        局萬華分局偵查隊投案供認犯行，而表示願受裁判之意
        （見偵查卷第4至7頁），然經警方將現場所採集之指紋
        ，送請內政部警政署刑事警察局鑑驗之結果，已於同年
        3月7日比對完成，可證與被告乙○○、丙○○檔存之指
        紋相符，而被告乙○○係經警方通知始到案說明，並坦
        認犯行，此觀諸上開鑑驗書及警詢筆錄可明，顯與自首
        之要件不合，併此敘明。爰審酌被告乙○○有麻藥、偽
        造文書、搶奪等前科，被告丙○○有毒品、搶奪、竊盜
        等前科之素行、其等犯罪之動機、目的，又其等均甫因
        搶奪之前案執行完畢，竟再度搶奪他人財物，顯然前案
        之刑罰未能達教化之功效，且其等年輕力壯，不知循正
        當途徑謀取錢財，一再搶奪他人財物花用，致被害人甲○○受有財物損失，並嚴重破壞社會治安，惡性非輕，
        然事後均坦承犯行，深表悔悟，態度良好等一切情狀，
        分別量處如主文所示之刑，以示懲儆。至扣案之米色外
        套、深藍色牛仔褲各1件及皮包1只，雖係被告乙○○所
        有，且為行搶時所用物品，業據其供明在卷（見偵查卷
        第6頁），惟上開扣案物品僅係被告乙○○穿著或使用
        之物，尚非供本件搶奪犯罪所用之物，爰不予宣告沒收
        ，併此敘明。
據上論斷，應依刑事訴訟法第273條之1第1項、第299條第1項前
段，刑法第2條第1項前段、修正前刑法第28條、第325條第1項、
第47條，判決如主文。
本案經檢察官孫小萍到庭執行職務。
中    華    民    國    95    年    9     月    8     日
                  刑事第十三庭  法  官  鍾素鳳
以上正本證明與原本無異。
如不服本判決，應於送達後10日內，向本院提出上訴狀。
                                書記官  陳鳳瀴
中    華    民    國    95    年    9     月    8     日
附錄本判決論罪之法條：
刑法第325條
    意圖為自己或第三人不法之所有，而搶奪他人之動產者，處
     6月以上5年以下有期徒刑。
    因而致人於死者，處無期徒刑或 7 年以上有期徒刑，致重
    傷者，處3年以上10年以下有期徒刑。
    第1項之未遂犯罰之。


司法院資訊處製作；財團法人民間司法改革基金會備份。
